臺灣基隆地方法院刑事判決　　　　　　　　96年度易字第71號
公　訴　人　臺灣基隆地方法院檢察署檢察官
被　　　告　甲○○
　　　　　　戊○○
上列被告等因竊盜案件，經檢察官提起公訴（96年度偵字第686
號），本院判決如下：
    主  文
甲○○共同攜帶兇器竊盜，累犯，處有期徒刑伍月。又共同攜帶
兇器竊盜，累犯，處有期徒刑柒月。應執行有期徒刑拾月。
戊○○共同攜帶兇器竊盜，處有期徒刑肆月。又共同攜帶兇器竊
盜，處有期徒刑陸月。應執行有期徒刑捌月。
    事  實
一、甲○○前曾因竊盜案件，經本院判處有期徒刑1年6月確定，
    於民國94年4月2日縮刑期滿執行完畢。詎其猶不知悔改，復
    與戊○○基於共同意圖為自己不法所有之犯意聯絡，為下列
    竊盜犯行：
  (一)於95年12月27日下午4時許，同至臺北縣金山鄉南勢湖150號
    「達樂花園」園區內，分持該園區內客觀上足以對人之生命
    、身體造成危險可供作兇器使用之管子鉗、老虎鉗各1支，
    由戊○○以老虎鉗拆卸竊取該園區所有之水龍頭、水管等物
    ，得手後並將之售予不詳舊貨商，所得贓款約2000餘元朋分
    花用殆盡，所持之管子鉗、老虎鉗則棄置於該園區外某不詳
    處所。
  (二)於96年1月2日16時許，分持上述置於該園區外某處之客觀上
    足為兇器之用之老虎鉗、管子鉗各1支，同至上開達樂花園
    園區內，由甲○○以管子鉗、戊○○以老虎鉗共同拆卸竊取
    該園區所有之銅製電線、鐵製水龍頭、鐵管、扳手、T字鍬
    等物，得手後正欲離去之際，即為警查獲，並扣得上述老虎
    鉗、管子鉗各1支，甲○○、戊○○另於被查獲後，在前揭
    (一)竊盜犯行尚未被發覺前供出該竊盜犯行，自首而接受裁判
    。
二、案經臺北縣政府警察局金山分局報告臺灣基隆地方法院檢察
    署檢察官偵查起訴。
    理  由
壹、程序方面：
　　本件被告甲○○、戊○○所犯者非為死刑、無期徒刑、最輕
    本刑為3年以上有期徒刑之罪或高等法院管轄第一審案件，
    其於準備程序進行中，先就被訴事實為有罪之陳述，經告知
    其簡式審判程序之旨，並聽取公訴人及被告之意見後，本院
    依刑事訴訟法第273條之1第1項之規定，裁定由受命法官獨
    任進行簡式審判程序，且依同法第273條之2規定，簡式審判
    程序之證據調查，不受第159條第1項、第161條之2、第161
    條之3、第163條之1及第164條至第170條規定之限制，合先
    敘明。
貳、實體方面：
一、認定事實所憑之證據：
　　前揭事實，業據被告2人於本院準備程序及審理時供承不諱
    ，核與被害人丙○○於警詢指訴達樂花園被竊之情節相符，
    並有臺北縣政府警察局金山分局贓物認領保管單1份、贓物
    及現場照片8張在卷可稽，復有老虎鉗、管子鉗各1支扣案可
    資佐證，足認被告2人之前揭自白與事實相符，應堪採信。
    本案事證明確，其等犯行堪以認定，應依法論科。
二、論罪科刑：
  (一)按刑法321條第1項第3款之攜帶兇器竊盜罪，係以行為人攜
    帶兇器為其加重要件，此所謂兇器，其種類並無限制，凡客
    觀上足以對人之生命、身體安全構成威脅，具有危險性之兇
    器均屬之，且祇須行竊時攜帶此種具危險性之兇器為已足，
    並不以攜帶之初有行兇之意圖為必要（最高法院79年臺上字
    第5253號判例意旨參照），亦不以將該兇器自他地攜往行竊
    地為必要（最高法院62年臺上字第2489號判例意旨參照），
    是不問該兇器係行為人自行攜往行竊現場，或在竊盜現場臨
    時持以行竊，均應論行為人以攜帶兇器竊盜罪。查扣案之老
    虎鉗、管子鉗，均屬金屬材質，質地堅硬，倘持之朝人體揮
    戳，對人之生命、身體安全均足以構成威脅，屬具有危險性
    之兇器。被告2人持以共同行竊，核其等就事實(一)、(二)所為
    ，均係犯刑法第321條第1項第3款之攜帶兇器加重竊盜罪。
    。被告2人就事實(一)、(二)所載之竊盜犯行，均有犯意之聯絡
    及行為之分擔，應論以共同正犯。又被告2人先後2次加重竊
    盜之犯行，時間不同，且犯意各別，應予分論併罰。
  (二)另查被告甲○○曾因竊盜案件，經本院判處有期徒刑1年6月
    確定，於94年4月2日縮刑期滿執行完畢，有臺灣高等法院被
    告前案紀錄表在卷可稽，其受有期徒刑之執行完畢後，5年
    內再犯有期徒刑以上之罪，為累犯，應就其所犯上述二竊盜
    罪，分別加重其刑。
  (三)再被告2人所為事實(一)之竊盜犯行，係被告2人在警方製作筆
    錄時供出，警方在被告2人供述前，並無任何線索知悉事實
    (一)之竊盜犯行係被告2人所為等情，業據證人即承辦本案員
    警乙○○到庭證述明確（見本院96年2月26日審判筆錄），
    顯見被告2人係在事實(一)竊盜犯行尚未經偵查機關發覺前即
    自首而接受裁判，爰就被告2人所犯事實(一)之竊盜罪部分，
    依第62條前段規定減輕其刑，並就被告甲○○部分依法先加
    後減之。
  (四)爰審酌被告2人年輕力壯，不思以正途謀生，而為本案2次竊
    盜犯行，其等所為對社會秩序之維護及被害人財產法益侵害
    非微，並審酌其等竊得財物之價值非鉅、被告甲○○前有竊
    盜前科之素行暨被告2人犯後坦承犯行之態度等一切情狀，
    就被告2人所犯上述二竊盜罪，分別量處如主文所示之刑，
    並定執行刑，以示懲儆。
  (五)扣案之老虎鉗、管子鉗各1支，雖係供本案犯罪所用之物，
    惟被告2人均否認為其等所有，本院復查無其他證據足認上
    述物品係被告2人所有之物，爰不予宣告沒收。
據上論斷，應依刑事訴訟法第273條之1第1項、第299條第1項前
段，刑法第28條、第321條第1項第3款、第47條第1項、第62條前
段、第51條第5款，判決如主文。
本案經檢察官丁○○到庭執行職務。
中　　華　　民　　國　　96　　年　　3 　　月　　5 　　日
                  刑事第四庭法  官  王美婷
以上正本證明與原本無異。
對於本件判決如有不服，應於收受送達後10日內，向本院提出上
訴書狀，上訴於臺灣高等法院，並按他造當事人之人數附具繕本
。
中　　華　　民　　國　　96　　年　　3 　　月　　5 　　日
                            書記官  劉珍珍
附錄本案論罪科刑法條：
中華民國刑法第321條第3款
犯竊盜罪而有左列情形之一者，處 6 月以上、 5 年以下有期徒
刑：
三  攜帶兇器而犯之者。
